Config:
  hfst:
    Gen: ../../../src/generator-gt-norm.hfst
    Morph: ../../../src/analyser-gt-norm.hfst
  xerox:
    Gen: ../../../src/generator-gt-norm.xfst
    Morph: ../../../src/analyser-gt-norm.xfst
    App: lookup

Tests:



# todo:
# Proofread the gold standard (below)
# Then: run analyser, then correct.


  Noun - nīʼem: # Noun 142 'eng /est lehm/fin' - full paradigm
     nīʼem+N+Sg+Nom: nīʼem
     nīʼem+N+Sg+Gen: nīʼem
     nīʼem+N+Sg+Par: nīʼemõ
     nīʼem+N+Sg+Dat: nīʼemõn
     nīʼem+N+Sg+Ins: nīʼemõks
     nīʼem+N+Sg+Ill: nīʼemõ
     nīʼem+N+Sg+Ela: nīʼemõst
     nīʼem+N+Pl+Nom: nīʼemõd
     nīʼem+N+Pl+Gen: nīʼemõd
     nīʼem+N+Pl+Par: nīʼemidi
     nīʼem+N+Pl+Dat: nīʼemõdõn
     nīʼem+N+Pl+Ins: nīʼemõdõks
     nīʼem+N+Pl+Ill: nīʼemiž
     nīʼem+N+Pl+Ela: nīʼemist

